【裁判字號】    89,易,971
【裁判日期】    890523
【裁判案由】    傷害
【裁判全文】
台灣台中地方法院刑事判決                          八十九年度易字第九七一號
    公  訴  人  台灣台中地方法院檢察署檢察官
    被      告  乙○○
右列被告因傷害等案件，經檢察官提起公訴（八十八年度偵字第二０五一三號、二０
六二一號），本院判決如左：
    主  文
乙○○損壞他人車輛之後擋風玻璃、擾流板及後燈座組，足以生損害於他人，處拘役
貳拾日，如易科罰金，以參佰元折算壹日；又以脅迫妨害人行使權利，處拘役貳拾日
，如易科罰金，以參佰元折算壹日；又傷害人之身體，處有期徒刑肆月，如易科罰金
，以參佰元折算壹日；又連續以加害生命、身體、財產之事，恐嚇他人致生危害於安
全，處有期徒刑陸月，如易科罰金，以參佰元折算壹日。以上所處拘役部分應執行拘
役參拾伍日，以上所處有期徒刑部分應執行有期徒刑玖月，如易科罰金，均以參佰元
折算壹日。
    事  實
一、緣乙○○與丁○○同受僱於己○，在己○所經營位於台中市○○路永和巷三十一
    之五號「聯邦貨運」內工作，二人日久生情，關係密切，然丁○○念及家室，於
    民國（下同）八十八年六月間，逐漸與乙○○疏遠，同時乙○○亦向己○表明其
    與丁○○間有婚外情，己○因無法容忍員工在公司內有不正常男女關係，遂勸告
    乙○○必須與丁○○斷絕來往，乙○○不接受，己○於同月三十日，先將丁○○
    辭退，乙○○甚為不悅，以為丁○○所以與其疏離，係丁○○之夫甲○○及己○
    從中作梗，遂於同年七月十八日晚間十一時許，前往甲○○位於台中市○○區○○路十八巷三三弄八號之住處前，毀損甲○○所有車號OJ-2758號自用小客車之
    後擋風玻璃、擾流板及後燈座組。又乙○○於八十八年九月十二日（公訴人誤載
    為十三日）上午十一時三十分許，在台中市○○路四平郵局前，要求丁○○與其
    重修舊好，然為丁○○拒絕，乙○○遂動手取走丁○○置於機車置物籃內之皮包
    及鑰匙，妨害其行使權利，丁○○不勝其擾，遂佯允與乙○○同行，因伊要前往
    水湳市場之服飾店，乙○○遂主動將皮包及鑰匙交還，兩人前往林淑嫻所經營之
    服飾店，丁○○懼怕乙○○進去鬧事，遂主動交付皮包及鑰匙與乙○○，由乙○○在店外等候，丁○○趁機委由林淑嫻電知甲○○前來協助，未幾，乙○○見甲○○到場，隨即將皮包及鑰匙交還與丁○○，而逃逸無蹤。嗣中午時分甲○○、
    丁○○即刻前往水湳派出所報案遭人搶奪，經警員以警車前往乙○○家中請其至
    警局了解案發情形，發覺僅為私人糾紛，請其等在警局協調，協調後，警員為免
    雙方再有爭執，遂請乙○○先行離去，經過二十分鐘，甲○○夫婦隨後離去，然
    乙○○心有未甘，步出警局後，並未隨即離開，待見甲○○夫婦步出警局駕車離
    去後，伊亦騎乘機車後負載同居女友丙○○尾隨前往，騎行至台中市○○路與四
    平路交岔路口時，乙○○攔下甲○○之車輛，將甲○○自車內拖出毆打，造成甲○○胸部、背部、膝蓋、手腕、頸部擦挫傷，甲○○於混亂中，亦趁機咬下乙○○左耳（此部分乙○○告訴甲○○傷害案，另由檢察官偵查中）。又乙○○基於
    概括之犯意，自八十八年七月二十五日起至八十九年三月十六日止，先後打電話
    號碼為0000000號至己○位於台中市○○路永和巷三十一之五號聯邦貨運
    行處，每天少則數通，多則十餘通電話，以加害生命、身體之事恫嚇己○及妻陳
    麗娜，稱：要伊走路小心點，他隨時會跟著伊與伊家人，要求伊一定要找出丁○○，否則他跟伊認識七、八年，伊的家庭生活狀況他都很清楚，必要時要伊公司
    關門，也要置伊於死地；他已購買好槍彈，要伊一星期內安居樂業，等拿到貨就
    要來殺死伊及家人，然後再去殺丁○○及她家人，說他一命抵好幾命，值得；槍
    已到手，叫伊自己小心點看著辦；明年希望伊還能過生日等語，致己○、陳麗娜
    心生畏懼，致生危害於其等安全；復自八十八年七月十八日乙○○離職時起，至
    八十八年九月十二日止，先後打電話號碼為0000000號電話或號碼為00
    00000000號行動電話予王潘秀蔭與甲○○，以加害生命、身體、財產之
    事恫嚇稱：「我全部抄，包括你們現在住的地方我本人也會去」、「要燒你家房
    子」、「要過去打人砸東西」、「我一個人賠你們眾人哪有損失」等詞，王潘秀
    蔭轉告與甲○○知悉後，甲○○再轉告與丁○○，均致甲○○、丁○○、王潘秀
    蔭心生畏怖，致生危害於其等安全。
二、案經甲○○、丁○○委由庚○○律師訴請暨己○訴由台中縣警察局豐原分局報請
    臺灣臺中地方法院檢察署檢察官偵查起訴。
    理  由
一、訊據被告乙○○固坦承有於右揭時地毀壞甲○○所有車輛後擋風玻璃、導流板及
    後座燈組之毀損犯行，然矢口否認有何其餘犯行，辯稱：車損部分業已和解，甲○○何故興訟，且伊湊巧在四平郵局前遇見丁○○，丁○○說要去服飾店換衣服
    ，伊一同前往，伊沒有拿她的鑰匙跟皮包，是伊主動交出鑰匙及皮包，伊並未毆
    打甲○○，反係伊遭甲○○咬傷耳朵，伊並未出言恐嚇己○、甲○○與丁○○，
    伊才是受害人云云。經查：
  (一)毀損罪部分：
    告訴人甲○○所有車號OJ-2758號自用小客車之後擋風玻璃、擾流板及後燈座組
    遭被告毀損之事實，迭據其指訴綦詳，並提出照片二幀及和解書一紙為證，且經
    另告訴人丁○○證述屬實，告訴人甲○○並提出為被告所不爭執為其聲音之錄音
    帶及其譯文各一份可證，內亦提及被告坦承砸車之犯行，足徵被告此部分自白確
    與事實相符，雖然被告質疑伊業與甲○○和解，然被告僅與甲○○就其應負之民
    事責任達成和解，告訴人甲○○並未原諒其所為，是本院自仍得審究，被告此部
    分犯行洵堪認定。
  (二)強制罪部分：
    此部分犯行，業據告訴人丁○○於本院審理時指訴甚明，而案發當日受理搶奪報
    案之警員辛○○、戊○○均僅證稱：當時僅處理丁○○主動將皮包及鑰匙交付被
    告之部分，故認非搶奪等情，然綜觀告訴人丁○○所陳事實欄之整個經過綜合研
    判，丁○○早於八十八年六月三十日離職，而被告因為此事遂與己○、甲○○、
    丁○○有所不快，被告屢以電話要求丁○○見面談判（參後述），均為丁○○所
    拒，則於案發當日被告見丁○○於四平郵局前面，自無不想盡辦法強留丁○○與
    之談判，是丁○○指稱：是被告擅將伊置於機車置物籃內之皮包及鑰匙取走，伊
    為便於逃脫，佯稱前往人多之服飾店，允由被告隨行，至服飾店門口，復將皮包
    與鑰匙主動交付被告，取信於被告後，立刻入店內委由老闆娘林淑嫻電告甲○○
    前來協助乙節堪予採信。是被告擅行取走告訴人丁○○皮包及鑰匙之行為，阻撓
    告訴人丁○○離去，其有以脅迫方式妨害告訴人丁○○行使權利之犯行至明，被
    告辯稱無妨害自由行為，顯無可採。告訴代理人雖另陳稱：被告前開所為有為自
    己不法所有之意圖，應該當刑法第三百二十八條之強盜罪嫌云云，然被告強取皮
    包及鑰匙，目的在要求告訴人丁○○與其談判，並非有為自己不法所有意圖之可
    言，是其此部分適用法條顯有不當，附此敘明。
  (三)傷害罪部分：被告雖辯稱：案發當日是伊遭告訴人甲○○持鐵棍毆打，伊並未出
    手毆打甲○○，至於甲○○所受傷勢可能是他從背後拿鐵棍架住伊胸前，伊掙扎
    時才導致的傷勢云云，並舉同居女友丙○○為相同證詞。然觀諸告訴人甲○○所
    受傷勢為：左前胸部挫傷一處、左右膝部挫擦傷各一處、右腕部挫扭傷、左頸部
    挫傷一處、左背部及左上背挫傷各一處，致傷原因為鈍傷等節，有驗傷診斷書一
    紙存卷可據，其受傷多處，且為鈍器所傷，自不可能如被告所言是告訴人持鐵棍
    架伊胸前，伊掙扎時才導致告訴人受傷，且觀被告彼時亦受有左耳下三分之二耳
    輪外傷、左眼鈍物傷併角膜上皮、部分缺損之傷害，有診斷證明書一紙可證，而
    被告乃是為理論其與丁○○間之糾葛，於警局附近經過二十分鐘之等待，待告訴
    人步出警局，隨即騎乘機車尾隨其後，豈可能僅處於挨打劣勢，而不加反擊，益
    徵被告辯解顯係卸責之詞，不足採信，被告有傷害犯行，堪以認定。告訴代理人
    另稱：被告尾隨毆打行為有妨害自由犯行，然被告目的僅在理論，並無妨害犯意
    ，是其此部分  告訴容有誤會，附此敘明。
  (四)恐嚇罪部分：
    此部分：(1)迭據告訴人己○、甲○○、丁○○於警訊、檢察官偵訊乃至本院審理
    期間均指訴歷歷，有各該訊問筆錄在卷可佐；(2)另被害人即己○之妻陳麗娜於檢
    察官偵訊時亦陳稱：被告於八十八年七月十八日離職後一個禮拜就打電話到公司
    要伊等將公司收起來，言談間就說要對丁○○不利，他要丁○○嫁給他，再將她
    賣到妓女戶，並折磨她，以後到街上要脫丁○○衣服，到八月間某日，他打電話
    來說要錢，並用流氓口氣講不管要用怎樣方法都要錢，且還錢時間也不知道，所
    以伊便拿新台幣四萬元給丙○○收受，後來伊夫己○有告知說，被告有買槍跟子
    彈要來對付所有對不起他的人，八十九年一月十五日上午十一時三十分許，被告
    又打電話來公司說有看到哪部車子，哪個人進入公司，讓全體公司員工均感害怕
    等語；(3)另證人即公司員工李化群亦證陳：被告離職後一個月後，常打電話來騷
    擾老闆己○，有一次在開會時，被告打電話近來，老闆轉述他要來公司砸車，我
    很生氣打電話給他，叫他有什  事過來談，及為什  要砸車，他說是針對己○，
    又有一次他打電話給伊說該買的都買好了，要伊轉告己○叫他看著辦，伊知道他
    說的是手槍跟子彈，因為先前老闆有說過被告打電話給他要買槍彈，...   又於
    八十九年一月七日晚上七時許，被告又打電話進來，跟老闆說生日快樂，希望你
    明年還有機會像今天（一樣），... 八十九年一月十五日早上十一時多，被告打
    了將進十通電話進來，說要找丁○○，被告不相信，說她尚未下班，他在門外等
    她，並說公司有哪些人出入，要讓伊等知道他確實在附近等情，有各該訊問筆錄
    存卷可參；(4)且告訴人甲○○所提錄音帶經當庭撥放結果，確實有提及「我等伊
    （丁○○）到晚上九點，九點開始我就是全部抄，包括你們現在住的地方我本人
    也會去」、「.... 伊（丁○○）如果要牽扯別人進來不要緊，你跟她講要牽扯
    一群人的話都不要緊，講那個什  話，要燒你家的房子，講這樣又怎樣，要走法
    院就走法院，那有什要緊，要走法院就大家來走，我一個人賠你們眾人哪有損失
    ，沒損失啦，看破就沒差了」（被告致甲○○之母王潘秀蔭之電話錄音）等情，
    被告並不爭執該聲音為其所有，有錄音帶及其譯文各一份在卷可按；(5)且被告於
    檢察官逐一偵訊時，並不否認有說過已買槍彈，曾告知李化群，並打電話要求己○出面說清楚，及於八十九年一月七日打電話祝福己○生日快樂等情（僅辯稱：
    伊無惡意云云）；(6)綜觀上情，被告確有以電話強要求己○、甲○○、王潘秀蔭
    找出丁○○，否則即要讓告訴人等雞犬不寧，以被告知悉甲○○住處及行動電話
    號碼、己○生日、公司住址、電話，並甚而監控公司員工舉動，屢次騷擾，告訴
    人之妻陳麗娜甚而轉投宿於富可汗商務汽車旅館，有住宿進退房明細單一紙可查
    ，客觀上均足令己○等人心生畏懼，致生危害於其等安全，被告有恐嚇犯行，亦
    堪認定。
二、核被告所為，係犯刑法第二百七十七條第一項傷害罪、第三百零四條以脅迫妨害
    人行使權利罪（公訴人認被告以強暴手段，然被告係取告訴人丁○○所有鑰匙及
    皮包，妨害其行使權利，並非施諸於有形暴力，應係以脅迫手段，惟起訴法條仍
    不予變更）、第三百零五條恐嚇致生危害於安全罪及第三百五十四條毀損罪。被
    告先後多次恐嚇犯行，均時間緊接、手段相同，所犯構成要件復相同，顯係基於
    概括犯意反覆為之，為連續犯，依刑法第五十六條規定以一罪論，並依法加重其
    刑。又其所為前開四犯行間，犯意各別，行為互異，為數罪，應予分論併罰。爰
    審酌被告僅因其與告訴人丁○○間之感情糾葛，任自感情之宣洩，率而砸車，以
    電話恐嚇週遭人士，使告訴人等受此無妄之災，每日遭受被告無端且無止盡之騷
    擾，無法正常作息，惡性重大，且於偵查乃至本院審理期間，仍不時恐嚇騷擾，
    犯後復飾詞否認犯行，態度不佳，暨考以告訴人甲○○所受傷勢，車損部分業已
    獲理賠等一切情狀，分別量處如如主文所示之刑，並分別諭知易科罰金之折算標
    準，及定其應執行刑，並諭知易科罰金之折算標準。
三、公訴意旨另謂：被告於八十八年七月十一日凌晨零時許有毀損甲○○自用小客車
    之犯行，然為被告堅詞否認，而告訴人丁○○亦陳稱：被告只有毀損車輛一次等
    情，且被告與告訴人甲○○亦於八十八年七月二十七日就系爭車輛後擋風玻璃、
    擾流板、右後燈座組三者以一萬一千三百五十元達成和解，並未提及究係毀損一
    次或二次，是被告於八十八年七月十一日之毀損犯行不能證明，又公訴人以林淑
    嫻未出庭作證及告訴人甲○○提出錄音帶及譯文各一份即行認定被告有恐嚇林淑
    嫻之犯行，然亦為被告堅詞否認，且觀該錄音帶譯文，亦僅提及林淑嫻陳稱伊夫
    妻切勿插手管閒事，並未提及遭受何種恐嚇，是被告此部分犯行亦屬不能證明，
    然公訴人以此等部分與前開毀損罪、恐嚇罪分別具有連續犯之裁判上一罪，爰均
    不另為無罪之諭知；又公訴人雖未及就被告自八十九年一月十六日起至八十九年
    三月十六日止恐嚇己○、陳麗娜之犯行提起公訴，惟此部分與前開已成罪之恐嚇
    犯行具有連續犯之關係，基於審判不可分法理，本院自得一併審理，併此敘明。
四、本件告訴人己○及其妻陳麗娜於警訊及檢察官偵訊時均指稱：被告有恐嚇索取四
    萬元之犯行，被告及證人丙○○對於取得四萬元之事實亦不爭執，則此部分似另
    涉有刑法第三百四十六條第一項恐嚇取財犯嫌，但與本件單純恐嚇犯行手段不相
    同，遑論構成要件亦迥異，顯係另行起意，而此部分事實又未經檢察官提起公訴
    ，本院自不得審理，應由檢察官另行偵辦為宜。
據上論斷，應依刑事訴訟法第二百九十九條第一項前段，刑法第五十六條前段、第二
百七十七條第一項、第三百零四條、第三百零五條、第三百五十四條、第四十一條、
第五十一條第五款、第六款，罰金罰鍰提高標準條例第一條前段、第二條，判決如主
文。
中    華    民    國    八十九      年      五      月      二十三      日
                                    台灣台中地方法院刑事第三庭
                                        法  官  賴妙雲
右正本證明與原本無異。
如不服本判決，應於送達後十日內向本院提出上訴狀(須附繕本)，上訴於台灣高等
法院台中分院。
                                        書記官
中    華    民    國    八十九    年      五        月       二十四     日
附錄論罪科刑法條
刑法第二百七十七條第一項
    第三百零四條
    第三百零五條
    第三百五十四條
刑法第三百五十四條
毀棄、損壞前二條以外之他人之物，或致令不堪用，足以生損害於公眾或他人者，處
二年以下有期徒刑、拘役或五百元以下罰金。
刑法第三百零五條
以加害生命、身體、自由、名譽、財產之事恐嚇他人，致生危害於安全者，處二年以
下有期徒刑、拘役或三百元以下罰金。
刑法第三百零四條
以強暴、脅迫使人行無義務之事或妨害人行使權利者，處三年以下有期徒刑、拘役或
三百元以下罰金。
前項之未遂犯罰之。
刑法第二百七十七條
傷害人之身體或健康者，處三年以下有期徒刑、拘役或一千元以下罰金。
犯前項之罪因而致人於死者，處無期徒或七年以上有期徒刑，致重傷者，處三年以上
十年以下有期徒刑。


司法院資訊處製作；財團法人民間司法改革基金會備份。
